【裁判字號】    97,交簡上,12
【裁判日期】    970731
【裁判案由】    公共危險
【裁判全文】
臺灣宜蘭地方法院刑事判決            97年度交簡上字第12號
上  訴  人
即  被  告  甲○○
                      宜蘭縣宜.
即被告之父  乙○○
指定辯護人  本院公設辯護人丙○○
上列上訴人即被告因公共危險案件，不服本院宜蘭簡易庭於中華
民國97年4月14日所為97年度宜交簡字第98號第一審簡易判決（
聲請簡易判決處刑案號：臺灣宜蘭地方法院檢察署97年度偵字第
868號），提起上訴，本院管轄之第二審合議庭判決如下：
    主   文
上訴駁回。
甲○○緩刑貳年。
    事   實
一、甲○○明知服用酒類已達不能安全駕駛動力交通工具之程度
    時，不得駕駛動力交通工具，其於民國96年12月15日晚上飲
    用酒類後，竟於酒後注意力、反應力、判斷力及行為控制力
    減低，已無安全駕駛動力交通工具能力之狀況下，仍執意騎
    駛車牌號碼P6Y─869號機車上路，以致於同日晚上11時50分
    許，在行經宜蘭縣宜蘭市○○路190之50號前時，不慎失控
    撞擊羅奕（未據告訴）停放於路旁之曳引車，以致人車倒
    地受傷，經送往行政院衛生署宜蘭醫院（已改制為國立陽明
    大學附設醫院）急救，並由該院抽取甲○○之血液實施生化
    檢驗，發現甲○○血液中所含酒精濃度已高達317MG／DL，
    顯已不能安全駕駛動力交通工具。
二、案經宜蘭縣警察局宜蘭分局報請臺灣宜蘭地方法院檢察署檢
    察官偵查聲請以簡易判決處刑。
    理  由
一、上揭犯罪事實，業據被告甲○○於本院審理時坦承不諱，核
    與證人羅奕證述之車禍情節相符，且有署立宜蘭醫院（已
    改制為國立陽明大學附設醫院）特殊生化檢驗報告、國立陽
    明大學附設醫院診斷證明書、道路交通事故現場圖、道路交
    通事故調查報告表、宜蘭縣警察局舉發違反道路交通管理事
    件通知單各一件及車禍現場相片十八張在卷可稽。其次，被
    告於本件車禍發生後，經急診醫院抽取其血液實施生化檢驗
    結果，發現其血液中所含酒精濃度已高達317MG／DL，且其
    竟駕車不慎失控撞擊停放於路旁之曳引車，足見被告確實已
    因飲用酒類而導致注意力、反應力、判斷力及行為控制力下
    降，而不具安全駕車之能力。綜上，足徵被告首揭自白確與
    事實相符，本件事證已臻明確，被告之犯行堪予認定，應依
    法論科。
二、按行為後法律有變更者，適用行為時之法律。但行為後之法
    律有利於行為人者，適用最有利於行為人之法律，刑法第2
    條第1項定有明文。查被告行為後，刑法第185條之3業於民
    國97年1月2日修正公布，於97年1月4日生效，將該條原有之
    法定刑「一年以下有期徒刑、拘役或三萬元以下罰金。」，
    修正為「一年以下有期徒刑、拘役或科或併科十五萬元以下
    罰金」，經依刑法第2條第1項規定比較新舊法結果，以被告
    行為時之刑法規定有利於被告，自應適用修正前刑法第185
    條之3之規定。故核被告所為，係犯修正前刑法第185條之3
    之3服用酒類，不能安全駕駛動力交通工具而駕駛罪。原審
    依現存之證據，認為被告犯行明確，而於比較刑法第185條
    之3之新舊法後，依刑法第2條第1項前段、第41條第1項前段
    ，修正前刑法第185條之3，刑法施行法第1條之1第1項、第2
    項但書之規定，判處被告拘役五十九日，如易科罰金，以新
    臺幣一千元折算一日，其認事、用法及量刑均稱妥適，應予
    維持。
三、上訴意旨雖以「原審量刑過重，希望能減輕刑度。」云云，
    指摘原判決不當。惟刑之量定，係原審法院得依職權自由裁
    量之事項，苟已斟酌刑法第57條各款所列情狀而未逾越法定
    刑度，即不得遽指為違法。本件情形，原審業已敘明係於審
    酌「被告之品行、犯罪動機、酒醉程度、所生危險，及犯罪
    後之態度等一切情狀」後，方酌情量處被告拘役五十九日，
    如易科罰金，以新臺幣一千元折算一日之刑，本院認為原審
    之量刑業已斟酌刑法第57條各款所列情狀，並未逾越法定刑
    度，且其量刑亦屬妥適，並無失之過重，被告既未提出任何
    積極證據指出原審之量刑有何失出之處，其僅憑己意對原審
    量刑職權之合法行使任意指摘，自難認為有理由。
四、綜上所述，被告提起上訴，指摘原審判決量刑過重，請求從
    輕改判云云，為無理由，應予駁回。
五、末查，被告前雖未曾因故意犯罪受有期徒刑以上刑之宣告，
    此有臺灣高等法院被告前案紀錄表在卷可稽，其因一時失慮
    之酒後駕車行為，除導致自己觸法而須接受刑事制裁外，更
    因本件酒後駕車發生車禍而變成極重度智障（此有精神障礙
    手冊在卷可佐），本院認為經此次審理及車禍受傷之教訓後
    ，被告當知警惕而無再犯之虞，故本院綜核各情認原審所為
    刑之宣告以暫不執行為適當，爰併予宣告緩刑二年，以啟自
    新。
據上論斷，應依刑事訴訟法第455條之1第1項、第3項、第368條
，刑法第74條第1項第1款，判決如主文。
本案經檢察官吳廣莉到庭執行職務。
中    華    民    國    97    年    7    月    31     日
                  刑事第三庭審判長法  官  林惠玲
                                  法  官  鄧晴馨
                                  法  官  劉家祥
以上正本證明與原本無異。
本件不得上訴。
                                  書記官  劉謹翊
中    華    民    國    97    年    7     月    31    日
附錄本案論罪科刑法條全：
中華民國刑法第185條之3
服用毒品、麻醉藥品、酒類或其他相類之物，不能安全駕駛動力
交通工具而駕駛者，處一年以下有期徒刑、拘役或科或併科三萬
元以下罰金。
中華民國刑法施行法第1條
（舊刑法、刑律、其他法令之定義）
本法稱舊刑法者，謂中華民國十七年九月一日施行之刑法。稱刑
律者，謂中華民國元年三月十日頒行之暫行新刑律，稱其他法令
者，謂刑法施行前與法律有同一效力之刑事法令。


司法院資訊處製作；財團法人民間司法改革基金會備份。
